【裁判字號】    98,抗,1613
【裁判日期】    981027
【裁判案由】    侵權行為損害賠償
【裁判全文】
臺灣高等法院民事裁定                  98年度抗字第1613號
抗  告  人  甲○○
相  對  人  乙○○○
            丙○○
抗告人因與相對人間侵權行為損害賠償事件，對於中華民國98年
9月11日臺灣板橋地方法院96年度訴字第2650號所為裁定提起抗
告，本院裁定如下：
    主      文
抗告駁回。
抗告訴訟費用由抗告人負擔。
    理      由
一、原裁定以：原法院所為第一審判決經郵務機構向抗告人送達
    ，因未獲會晤抗告人本人，亦無受領文書之同居人或受僱人
    ，於民國98年3 月25日寄存於抗告人住所地之警察機關，該
    郵務機構人員並作成送達通知書兩份，一份黏貼於抗告人住
    所處門首，另一份置於抗告人住所地信箱或其他適當位置，
    以為送。該寄存送達於98年4月5日發生效力，上訴期間應於
    同年4月27日屆滿，抗告人至同年8月26日始行提起上訴，已
    逾20日之不變期間。乃裁定駁回抗告人之上訴。經核無不合
    。
二、抗告意旨略以：抗告人有注意住家門口及信箱內，於住家門
    口或其他適當位置或信箱內，並未看到有任何郵務機構所交
    之文件，程序不合法，應予駁回原裁定。抗告人因等不到信
    件，曾以電話詢問是否已判決，為何沒收到判決書，但無回
    覆。若有郵差貼通知，抗告人均有至警局領件等語。
三、按送達不能依第136條、第137條規定為之者，得將文書寄存
    送達地之自治或警察機關，並作成送達通知書兩份，一份黏
    貼於應受送達人住居所、事務所、營業所或其就業處所門首
    ，另一份置於該送達處所信箱或其他適當位置，以為送達。
    寄存送達，自寄存之日起，經10日發生效力。寄存之文書自
    寄存之日起，寄存機關應保存2個月，民事訴訟法第138條定
    有明文。次按提起第二審上訴，應於第一審判決送達後20日
    之不變期間內為之，但宣示或公告後送達前之上訴，亦有效
    力。提起上訴如逾上訴期間者，原第一審法院應以裁定駁回
    之，民事訴訟法第440條、第442條第1項定有明文。
  (一)查抗告人於起訴狀記載其居住地址為臺北市○○路461 巷28
    號3 樓，原法院於審理中均將訴訟文書寄至上開吉林路地址
    ，且均係將文書寄存於民權派出所以為送達，有歷次送達證
    書在卷可稽（原審卷第16、45、157、173、185頁）。
  (二)次查，原法院於98年2月13日宣示言詞辯論終結，定98年3月
    13日宣判。抗告人曾到庭辯論，已知悉宣判日期。原法院將
    判決正本送達吉林路地址，因未會晤抗告人本人，亦無受領
    文書之同居人或受僱人，於同年3 月25日將判決正本寄存於
    抗告人住所地之警察機關即民權派出所，並由郵務機關人員
    作送達通知書兩份，一份黏貼於抗告人住所門首，另一份置
    於抗告人住所地信箱或其他適當位置，以為送達，有送達證
    書在卷可稽（原審卷第235頁）。
  (三)依首揭法條規定，第一審判決正本於98年3 月25日寄存抗告
    人住所地之警察機關，於98年4 月25日發生效力，上訴期間
    於98年4月27日屆滿。抗告人於98年8月26日提起上訴，已逾
    20日不變期間，上訴不合法。原法院以裁定駁回抗告人之上
    訴，於法核無不合。
  (四)抗告人稱未看到郵務機關黏貼之通知，程序不合法云云，尚
    難採信。抗告意旨指摘原裁定不當，求予廢棄，為無理由，
    應予駁回。
四、據上論結，本件抗告為無理由，爰裁定如主文。
中    華    民    國    98    年    10    月    27    日
                    民事第二庭
                        審判長法  官  吳謙仁
                              法  官  蘇瑞華
                              法  官  李瓊蔭
正本係照原本作成。
本裁定除以適用法規顯有錯誤為理由外，不得再抗告。如提起再
抗告，應於收受後10日內委任律師為代理人向本院提出再抗告狀
。並繳納再抗告費新台幣１千元。
中    華    民    國    98    年    10    月    29    日
                              書記官  王才生

司法院資訊處製作；財團法人民間司法改革基金會備份。
